臺灣基隆地方法院刑事判決
111年度交易字第143號
公  訴  人  臺灣基隆地方檢察署檢察官
被      告  張育瑋


上列被告因公共危險案件，經檢察官林秋田提起公訴（111年度
偵字第3410號），本院判決如下：
    主  文
張育瑋犯刑法第185條之3第1項第1款之吐氣所含酒精濃度達每公
升0.25毫克而駕駛動力交通工具罪，累犯，處有期徒刑貳年。
    犯罪事實
一、張育瑋於民國111年4月14日凌晨1至2時許，在基隆市中正區
    正榮街公園飲用米酒1瓶後，於同日下午2時許，無駕駛執照
    而騎乘車牌號碼000-0000號普通重型機車上路，行經基隆市
    ○○區○○路00號前時，經警執行攔檢，於同日下午3時4分許對
    張育瑋進行酒測，經測試其呼氣酒精濃度值為每公升0.58毫
    克。
二、案經基隆市警察局第二分局報告臺灣基隆地方檢察署檢察官
    偵查起訴。
    理  由
壹、證據能力部分：
    本件認定事實所引用之本件卷內之非供述證據，檢察官、被
    告張育瑋均未主張排除前開證據之證據能力，本院審酌前開
    非供述證據並無證據證明係公務員違背法定程序所取得，亦
    無刑事訴訟法第159條之4之顯有不可信之情況與不得作為證
    據之情形，是本件認定事實所引用之本件卷內之非供述證據
    ，均認為有證據能力。　　
貳、認定犯罪事實所憑證據及其理由：　　
一、上開犯罪事實業據被告張育瑋於警詢、偵查及本院審理中均
    坦承不諱，並有吐氣酒精濃度測試單、呼氣酒精測試器檢定
    合格證書、基隆市警察局舉發違反道路交通管理事件通知單
    影本2份等件在卷可稽，是被告自白與事實相符。本件事證
    明確，被告犯行洵堪認定，應予依法論科。
二、論罪科刑：
　㈠核被告所為，係犯刑法第185條之3第1項第1款之吐氣所含酒
    精濃度達每公升0.25毫克而駕駛動力交通工具罪。
　㈡累犯裁量部分：
  1.被告前曾因酒駕公共危險案件，經臺灣桃園地方法院以109
    年度桃交簡字第2837號判決判處有期徒刑6月、臺灣士林地
    方法院以109年度士交簡字第256號判決判處有期徒刑4月，
    上開案件經臺灣桃園地方法院以109年度聲字第4103號裁定
    定應執行有期徒刑8月確定，於110年6月29日徒刑執行完畢
    出監，有臺灣高等法院被告前案紀錄表1份在卷可稽，其於
    徒刑執行完畢後5年內故意再犯本件有期徒刑以上之罪，為
    累犯。
  2.參酌本件被告前已有多次酒駕公共危險經法院判決確定之執
    行紀錄（本院101年度基交簡字第410號判決判處拘役40日、
    102年度基交簡字第62號判決判處有期徒刑3月、106年度易
    字第630號判決判處有期徒刑3月、經臺灣桃園地方法院以10
    9年度桃交簡字第2837號判決判處有期徒刑6月、臺灣士林地
    方法院以109年度士交簡字第256號判決判處有期徒刑4月、
    本院111年度交易字第109號判決判處有期徒刑9月），本次
    已為第7次再犯，可認被告經前案之偵審程序後，並未心生
    警惕作用，返回社會後未能因此自我控管，仍再犯同類之酒
    駕公共危險案件，足見行為人主觀惡性較重而有其特別惡性
    ，且前罪之徒刑執行無成效，其對於刑罰之反應力顯然薄弱
    ，故認本件有必要加重處罰。又本件量刑已就被告構成累犯
    、造成累犯之犯行、被告過去是否有與本件相似之同類犯行
    等事由一併予以評價，上開事由均不再於量刑中重覆評價，
    附此敘明。
  ㈢爰審酌被告明知酒後駕車在道路上行駛，對一般往來之公眾
    及駕駛人自身具有高度危險性，仍無駕駛執照執意酒後駕車
    ，既漠視自身安危，更枉顧公眾安全，並考量被告為警依法
    施測所得之酒精濃度值為0.58mg/L、惟本次幸未致生交通實
    害，酒後騎乘機車所可能衍生之危害程度較駕駛汽車為低，
    犯後坦承犯行，兼衡其職業為私人環保業，學歷高職畢業，
    家庭經濟狀況勉持等一切情狀，量處如主文所示之刑，以期
    相當。
據上論斷，應依刑事訴訟法第299條第1項前段，判決如主文。
本案經檢察官林秋田到庭執行職務。
中    華    民    國   111    年    10    月    13    日
                  刑事第二庭  法  官  李  岳
以上正本證明與原本無異。
如不服本判決應於收受送達後20日內向本院提出上訴書狀，並應
敘述具體理由；其未敘述上訴理由者，應於上訴期間屆滿後20日
內向本院補提理由書(均須按他造當事人之人數附繕本)「切勿逕
送上級法院」。
中　　華　　民　　國　　111 　年　　10　　月　　13　　日
                              書記官  白豐瑋
附錄本件論罪科刑法條全文：
中華民國刑法第185條之3
駕駛動力交通工具而有下列情形之一者，處三年以下有期徒刑，
得併科三十萬元以下罰金：
一、吐氣所含酒精濃度達每公升零點二五毫克或血液中酒精濃度
    達百分之零點零五以上。
二、有前款以外之其他情事足認服用酒類或其他相類之物，致不
    能安全駕駛。
三、服用毒品、麻醉藥品或其他相類之物，致不能安全駕駛。
因而致人於死者，處三年以上十年以下有期徒刑，得併科二百萬
元以下罰金；致重傷者，處一年以上七年以下有期徒刑，得併科
一百萬元以下罰金。
曾犯本條或陸海空軍刑法第五十四條之罪，經有罪判決確定或經
緩起訴處分確定，於十年內再犯第一項之罪因而致人於死者，處
無期徒刑或五年以上有期徒刑，得併科三百萬元以下罰金；致重
傷者，處三年以上十年以下有期徒刑，得併科二百萬元以下罰金
。